臺灣屏東地方法院交通事件裁定　　　　　　　　　　　　九十一年度交聲字第三號
　　移送機關　交通部公路局高雄區監理所屏東監理站
　　受處分人　甲○○
　　即異議人
右列受處分人因違反道路交通管理處罰條例案件，對於交通部公路局高雄區監理所屏
東監理站九十年十二月十七日屏監稽違車字第八二－ＪＣ0000000號裁決聲明
異議，本院裁定如左：
    主  文
原處分撤銷。
甲○○不罰。
    理  由
一、原處分意旨略以：甲○○於九十年九月八日十六時五十五分許，騎乘車號ＬＪＭ
    －一五三號重型機車在南投縣竹山鎮鄉口行駛，因未戴安全帽，經警
    攔查，竟不服取締加速逃逸，經警記下車後依法舉發，並經屏東監理站依道路交
    通管理處罰條例第三十一條第六項及同條例第六十條第一項裁罰新台幣三千五百
    元。
二、前開處分認被告涉有右揭違規，係以南投縣警察局舉發違反道路交通管理事件通
    知單記載之違規事實及該局竹山分局九十年十月十七日投竹警交字第一五五○九
    號函述舉發當時情況之函文各乙份為主要依據。訊據受處分人甲○○則堅決否認
    上情，辯稱：九十年九月八日伊均係在屏東縣林邊鄉家中，並未騎乘ＬＪＭ－一
    五三號機車行駛於南投縣竹山鎮鄉口，亦未將機車借予他人使用等語
    。
三、按交通法庭認為聲明異議有理由者，應以裁定將原處分經聲明異議部分撤銷，並
    自為裁定，道路交通案件處理辦法第二十條定有明文。
四、經查：
    (一)本交通違規事件乃南投縣警察局竹山分局延平派出所員警依「目視」方式記錄
      違規機車之車牌號碼後予以舉發，此有前揭通知單及南投縣警察局竹山分局之
      函文附卷可考。然以目視方式記錄車號，恆須經過「辨識」、「記憶」及「抄
      錄」三項步驟，因此，只要其中任一環節發生失誤即有可能發生牌號誤載之結
      果，此與以照相或錄影方式所記錄之結果，具有直接性、明確性及可供事後檢
      驗等特性者自不可同日而語。故以目視方式記錄之違規駕駛人車牌號碼，如無
      佐以其他客觀證據，為免誤罰，實不宜將之作為交通違規事件裁罰之唯一依據
      ，合先敘明。
    (二)又異議人甲○○年約二十九歲，身高約一七○公分，體型微胖，茲有照片二幀
      及口卡資料附卷供參（卷附照片為異議人於九十一年二月六日於本院訊問後所
      拍攝），此與前開通知單記載違規駕駛人「年約二十歲，瘦高」等外觀特徵已
      有未符。且異議人所持有之0000000000號行動電話，於員警舉發違
      規當日（即九十年九月八日）之五時四十分及同日十九時二十七分時曾分別發
      話及受話，而該二次所供傳送電波之基地台位置均在屏東縣林邊鄉境乙節，亦
      有中華電信股份有限公司及該公司長通分公司函附之通聯紀錄在卷可憑。故異
      議人辯稱伊於為警舉發當日，人在屏東家中，並不在南投等語即可採信。是本
      件異議為有理由，爰撤銷原處分，並諭知受處分人甲○○不罰。
據上論斷，應依道路交通案件處理辦法第二十條，裁定如主文。
中      華      民      國      九十一      年      四      月    四    日
                                    臺灣屏東地方法院交通法庭
                                        法  官  王以齊
右正本證明與原本無異。
如不服本裁定應於收受送達後五日內向本院提出抗告書狀敘述抗告之理由抗告於台灣
高等法院高雄分院。
                                        書記官  林天化
中      華      民      國      九十一      年      四      月    四    日
中      華      民      國      九十一      年      四      月    三    日
